臺灣臺中地方法院刑事判決　　　　　　　96年度易字第3093號
公　訴　人　臺灣臺中地方法院檢察署檢察官
被　　　告　乙○○　27歲民.
　　　　　　　　　　（現於臺灣臺中監獄臺中分監執行中）
上列被告因竊盜案件，經檢察官提起公訴（96年度偵字第12059
號），本院判決如下：
    主    文
乙○○竊盜，累犯，處有期徒刑月，如易科罰金，以銀元佰
元即新台幣玖佰元折算壹日。
    犯罪事實
一、乙○○前因違反毒品危害防制條例案件，經本院以九十三年
    度訴字第三０五號判決處以有期徒刑八月確定；又因贓物案
    件，經本院以九十三度沙簡字第二八三號判決處以有期徒刑
    五月，如易科罰金，以銀元三百元折算一日確定；復因違反
    毒品危害防制條例案件，經本院以九十三年度易字第一０八
    六號判決處以有期徒刑四月，如易科罰金，以銀元三百元折
    算一日確定；再因詐欺案件，經本院以九十三度中簡字第一
    四四五號判決處以有期徒刑三月，如易科罰金，以銀元三百
    元折算一日確定；另因竊盜案件，經本院以九十三度易字第
    一八八五號判決處以有期徒刑三月，如易科罰金，以銀元三
    百元折算一日確定；上述五案件，經本院以九十四年度聲字
    第一一四三號裁定合併應執行有期徒刑一年九月，入監服刑
    後，於民國九十五年一月八日縮刑期滿執行完畢。詎仍不知
    悔改，復基於意圖為自己不法所有之犯意，於九十五年三月
    中旬某日清晨約六時許，天色甫亮、人車稀少之際，無故侵
    入甲○○位於台中縣大里市○○路三百十一巷四號住處（侵
    入住宅部分未據告訴），徒手竊取甲○○所有之ＭＯＴＯＲ
    ＯＬＡ廠牌Ｃ168型黑色手機一支（序號00000000000000000
    號），得手後，於九十五年三月二十六日，持至台中縣大里
    市○○路三０四號林弘崎經營之中友通信廣場，以新台幣（
    下同）一千二百元之價格變賣予不知情之林弘崎。嗣經警循
    線查獲。
二、案經台中縣警察局第烏日分局報請臺灣臺中地方法院檢察署
    檢察官偵查起訴。
    理    由
一、查被告乙○○對於本判決所引用之下列各項證據方法之證據
    能力，於本院均表示無意見，且於法院調查證據時，知有刑
    事訴訟法第一五九條第一項不得為證據之情形，亦未於言詞
    辯論終結前聲明異議，茲審酌該等言詞陳述及書面陳述作成
    時之情況，認並無不宜作為證據之情事，依刑事訴訟法第一
    五九條之五之規定，自得作為證據，合先敘明。
二、上揭犯罪事實，業據被告乙○○於偵查及本院審理時坦承不
    諱，核與被害人林金聲及證人林弘崎於警詢中所指訴及證述
    之情節相符，復有手機讓渡書、電話通聯紀錄、刑案現場測
    繪圖各一紙在卷可佐，可認被告自白與事實相符，本件事證
    明確，被告上揭竊盜犯行可堪認定。
三、核被告乙○○所為，係犯刑法第三百二十條第一項之普通竊
    盜罪。查，被告前因違反毒品危害防制條例案件，經本院以
    九十三年度訴字第三０五號判決處以有期徒刑八月確定；又
    因贓物案件，經本院以九十三度沙簡字第二八三號判決處以
    有期徒刑五月，如易科罰金，以銀元三百元折算一日確定；
    復因違反毒品危害防制條例案件，經本院以九十三年度易字
    第一０八六號判決處以有期徒刑四月，如易科罰金，以銀元
    三百元折算一日確定；再因詐欺案件，經本院以九十三度中
    簡字第一四四五號判決處以有期徒刑三月，如易科罰金，以
    銀元三百元折算一日確定；另因竊盜案件，經本院以九十三
    度易字第一八八五號判決處以有期徒刑三月，如易科罰金，
    以銀元三百元折算一日確定；上述五案件，經本院以九十四
    年度聲字第一一四三號裁定合併應執行有期徒刑一年九月，
    入監服刑後，於九十五年一月八日縮刑期滿執行完畢等情，
    此有臺灣高等法院被告前案紀錄表在卷可稽，被告前受有期
    徒刑之執行完畢後，五年以內故意再犯本件有期徒刑以上之
    罪，不論依修正前刑法第四十七條或修正後刑法第四十七條
    第一項之規定，均構成累犯，對於被告並無有利或不利之情
    形，自無適用刑法第二條第一項比較新舊法適用之問題，爰
    依一般法律適用原則，逕依裁判時法即修正後刑法第四十七
    條第一項規定（新舊法比較詳如後述），論以累犯，並加重
    其刑。爰審酌被告素行不良，有前揭被告前案紀錄表可稽，
    為牟一己之私，即恣意竊取他人財物並加以變賣，造成他人
    損失及不便，影響社會秩序，惟念其犯後坦承犯行，態度良
    好及所竊物品價值非鉅等一切情狀，量處如主文所示之刑，
    並諭知易科罰金之折算標準（新舊法比較詳如後述）。
四、新舊法比較部分：
    按行為後法律有變更者，適用行為時之法律。但行為後之法
    律有利於行為人者，適用最有利於行為人之法律，刑法第二
    條第一項定有明文。
（一）被告行為後，刑法第三十三條第五款業於九十四年二月二
      日以華總一義字第０九四０００一四九０一號令修正公布
      ，並自九十五年七月一日起施行；修正後刑法第三十三條
      第五款規定「罰金：新臺幣一千元以上，以百元計算之。
      」，與修正前刑法第三十三條第五款規定「罰金：一元以
      上。」不同。比較新舊法結果，以舊法較有利於行為人，
      新法並無對被告較為有利之情形，故依刑法第二條第一項
      前段規定，本件被告所犯關於刑法第三百二十條第一項竊
      盜罪之法定刑罰金部分，自應適用行為時之法律即修正前
      刑法第三十三條第五款規定決定其罰金部分之法定刑。
（二）又被告行為後，罰金罰鍰提高標準條例第二條業已刪除，
      而刑法第四十一條第一項前段關於易科罰金之折算標準已
      由舊法之銀元一百元、二百元、三百元修正為新台幣一千
      元、二千元、三千元，因屬科刑規範事項之變更，其折算
      標準為裁判時所應諭知，自有就新舊法規定比較之必要，
      經比較新舊法結果，而以被告行為時之舊法較為有利於被
      告，新法並無對被告有較為有利之情形，是依刑法第二條
      第一項前段之規定，本件應適用被告行為時之舊法即依修
      正前刑法第四十一條第一項前段、修正前罰金罰鍰提高標
      準條例第二條、現行法規所定貨幣單位折算新台幣條例第
      二條之規定，諭知以銀元三百元即新台幣九百元折算一日
      為易科罰金之折算標準。
（三）再被告行為後，業已增訂刑法施行法第一條之一，並於九
      十五年七月一日施行，且規定：「中華民國九十四年一月
      七日刑法修正施行後，刑法分則編所定罰金之貨幣單位為
      新臺幣。九十四年一月七日刑法修正時，刑法分則編未修
      正之條文定有罰金者，自九十四年一月七日刑法修正施行
      後，就其所定數額提高為三十倍。但七十二年六月二十六
      日至九十四年一月七日新增或修正之條文，就其所定數額
      提高為三倍。」，是就現行刑法中，有關於罰金刑處罰之
      規定已有修正，惟經比較增訂之刑法施行法第一條之一與
      被告行為時之罰金罰鍰提高標準條例第一條前段、現行法
      規所定貨幣單位折算新台幣條例第二條結果，二者規定適
      用之結果並無不同，則本案即應依被告行為時之舊法即依
      罰金罰鍰提高標準條例第一條前段為法條適用之依據，附
      此敘明。
五、據上論斷，應依刑事訴訟法第二百九十九條第一項前段，刑
    法第二條第一項前段、第三百二十條第一項、第四十七條第
    一項、（修正前）第四十一條第一項前段，罰金罰鍰提高標
    準條例第一條前段、（修正前）罰金罰鍰提高標準條例第二
    條，現行法規所定貨幣單位折算新台幣條例第二條，判決如
    主文。
中　　華　　民　　國　　96　　年　　 6　　月　　29　　日
                        臺灣臺中地方法院刑事第十五庭
                                法  官  曾佩琦
上正本證明與原本無異。
如不服本判決，應於送達後十日內向本院提出上訴狀（須附繕本
），上訴於臺灣高等法院臺中分院。
                                書記官  劉易柔
中　　華　　民　　國　　96　　年　　 6　　月　　29　　日
附錄本案論罪科刑法條：
【刑法第三百二十條第一項】
  意圖為自己或第三人不法之所有，而竊取他人之動產者，為竊
  盜罪，處五年以下有期徒刑、拘役或五 百元以下罰金。
